臺灣嘉義地方法院刑事判決　　　　　　　　　　　　　　九十一年度易字第七三號
　　公　訴　人　臺灣嘉義地方法院檢察署檢察官
　　被　　　告　甲○○
右列被告因竊盜案件，經檢察官提起公訴（九十年度偵字第七一一六號），本院判決
如左：
    主  文
甲○○無罪。
    理  由
一、公訴意旨略以：被告甲○○意圖為自己不法之所有，於民國九十年十月三十日晚
    間十時五十分許，在嘉義縣民雄鄉民雄國小電腦教室外，以路旁之鐵棍砸破教室
    玻璃窗毀壞安全設備之方式進入有人看管之教室內，竊取由乙○○看管所有之光
    碟片三片、磁碟片十八片、軟碟機乙台等物，得手後供自己把玩，嗣經乙○○發
    覺報警當場查獲，因認被告涉犯刑法第三百二十一條第一項第一、二款之加重竊
    盜罪嫌。
二、按犯罪事實應依證據認定之，無證據不得推定其犯罪事實；又不能證明被告犯罪
    者，應諭知無罪之判決；刑事訴訟法第一百五十四條、第三百零一條第一項分別
    定有明文。又犯罪事實之認定，應憑真實之證據，倘證據是否真實尚欠明確，自
    難以擬制推測之方法，為其判斷之基礎；而認定犯罪事實之證據係指足以認定被
    告確有犯罪行為之積極證據而言，該項證據自須適合於被告犯罪事實之認定，始
    得採為斷罪資料，最高法院五十三年著有臺上字第六五六號、二十九年上字第三
    一０五號著有判例可資參照。且刑事訴訟上證明之資料，無論其為直接或間接證
    據，均須達於通常一般之人均不致有所懷疑，而得確信其為真實之程度，始得據
    為有罪之認定，若其關於被告是否犯罪之證明未能達此程度，而有合理懷疑之存
    在，致使無從形成有罪之確信，根據「罪證有疑，利於被告」之證據法則，即不
    得遽為不利被告之認定，亦有最高法院七十六年度臺上字第四九八六號判例可稽
    。
三、本件公訴意旨認被告涉犯前開加重竊盜罪嫌，係以「右開犯罪事實，業據被告甲
    ○○於警局初訊時及本署偵查中供承不諱，核與告訴人乙○○指訴之情節相符，
    且有告訴人立具贓物認領保管收據在卷可資佐證」為論據。訊據被告固不否認於
    前開時地侵入民雄國小電腦教室，並手持磁碟片等物把玩等事實，惟否認有何竊
    盜之犯行，辯稱：當時精神有問題，並無竊盜之犯意等語。
四、本院經查：被告甲○○侵入民雄國小電腦教室經發現時係手持光碟片、磁碟片等
    物之事實，固據被害人即民雄國小主任乙○○於檢察官偵查時陳證在卷，然被告
    當時進入電腦教室手持上開物品，並非欲竊取上開物品之情，業據證人即被害人
    乙○○陳證：「我接近電腦教室就發現一個人坐在電腦教室椅子上，手上在翻電
    腦教室裡面的東西，我問他是誰為何在這邊，他告訴我他是從外面跟蹤一個標誌
    的指引來到電腦教室，我隨後以行動電話通知校長報警來處理。」、「我跟他在
    電腦教室大概僵持對談五分鐘，他就是重複說是跟蹤標誌的話，之後有些不耐煩
    就一直說要走。」、「（問：是否問他手上翻閱東西的目的？答稱：）他說就是
    看看。」及「當天我跟他對談他有說到他一路從蘭潭跟著記號一直走到我們學校
    附近有一間廟，之後又順著標誌引導到我們學校後面的壹條路，標誌就指向電腦
    教室他就跟著上來，當時覺得很奇怪。」等語明確，足認被告所辯當時精神有問
    題，並無竊盜之犯意等語，尚非無稽。另查，被告確因「急性精神分裂病發作」
    ，至天主教聖馬爾定醫院就醫，並長期住院觀察治療之事實，有診斷證明書及病
    歷資料等件附卷可參，足見被告所辯當時精神有問題等語，亦非無據；末參以宵
    小若欲竊取財物，必恐他人發現或知悉，始與常情相符，但查，被告侵入民雄國
    小係以毀損教室門窗等極度破壞性之方式侵入，與一般宵小之行為模式，已有未
    合，又被告進入電腦教室後係開啟電燈，翻閱電腦教室內物品之情，已據證人即
    被害人乙○○證述明確，其行為方式與一般宵小唯恐他人發現之情節，亦有未合
    ；又果被告當時目的係為竊取財物，於取得光碟片、磁碟片等物後，必係匆忙離
    開現場，焉有駐足現場把玩上開物品之理，益徵被告所辯其無竊盜犯意等語，應
    堪採信。
五、綜右所述，公訴意旨所指被告之竊盜犯嫌，據客觀證據資料所示，尚難認已達無
    合理懷疑之程度，自難採為被告不利之認定，此外，復查無其他積極證據足認被
    告有何公訴意旨所指之竊盜犯行，不能證明被告犯罪，揆諸首開條文及判例意旨
    ，自應為被告無罪之諭知。
據上論斷，應依刑事訴訟法第三百零一條第一項，判決如主文。
本案經檢察官陳昭廷到庭執行職務
中      華      民      國    九十一    年      三      月     十五     日
                                      臺灣嘉義地方法院刑事第三庭
  法  官  許  兆  慶
右正本證明與原本無異。
如不服本判決，應於判決送達後十日內，向本院提出上訴狀。
中      華      民      國    九十一    年      三      月     十五     日
                                          書記官  洪  麗  惠
